臺灣桃園地方法院刑事判決              100年度易字第844號
公  訴  人  臺灣桃園地方法院檢察署檢察官
被      告  黃榮振
上列被告因竊盜案件，經檢察官提起公訴（100 年度偵字第182
、7508號），被告於本院準備程序中就被訴事實為有罪之陳述，
經告知簡式審判程序之旨，並聽取公訴人及被告之意見後，本院
合議庭認為適宜由受命法官獨任進行簡式審判程序而裁定改由受
命法官獨任進行簡式審判程序審理，判決如下：
    主  文
黃榮振犯竊盜罪，處有期徒刑參月，如易科罰金，以新臺幣壹仟
元折算壹日；又犯侵入住宅竊盜罪，處有期徒刑陸月，如易科罰
金，以新臺幣壹仟元折算壹日。應執行有期徒刑柒月，如易科罰
金，以新臺幣壹仟元折算壹日。
    事  實
一、黃榮振均意圖為自己不法之所有，(一)於民國99年11月27日上
    午7 時55分許，在桃園縣大園鄉大海村9 鄰大牛稠40之5 號
    後方其每天會經過之產業道路旁類似工地處，見陳威榮所有
    之角鐵50支、工字鐵40支、大型螺絲15個等物品（價值約新
    臺幣（下同）8 萬元）放置於該處且無人看守，竟以1,000
    元之代價，僱請不知情之郭承勇（所涉竊盜犯行，另為不起
    訴處分）駕駛車牌號碼6259-VR 號自用小貨車至該處載運上
    開物品，嗣經警據報前往，而當場在該自用小貨車上查獲上
    開物品；(二)復於100 年2 月2 日晚間7 時許，至桃園縣大園
    鄉田心村33鄰照鏡35之5 號黃朝廷之住處，見該住處大門未
    鎖，遂侵入該處竊取黃朝廷所有之CASIO 數位相機1 臺、中
    華郵政等金融機購之金融卡12張、黃朝廷之子黃郁翔身分證
    與健保卡各1 張、現金12,000元等物品後占為己有，嗣經警
    循線查獲，始悉上情。
二、案經桃園縣政府警察局大園分局報告報告臺灣桃園地方法院
    檢察署檢察官偵查起訴，嗣被告黃榮振於本院準備程序中，
    就被訴事實均為有罪之陳述，經本院合議庭裁定改用簡式審
    判程序。
    理  由
壹、程序部分：
    本案被告黃榮振所犯係死刑、無期徒刑或最輕本刑為三年以
    上有期徒刑以外之罪，於本院準備程序進行中，被告就上開
    被訴事實為有罪之陳述，經本院告知簡式審判程序之旨，並
    聽取公訴人、被告之意見後，由本院依刑事訴訟法第273 條
    之1 第1 項規定，裁定進行簡式審判程序；復依刑事訴訟法
    第273 條之2 、同法第159 條第2 項之規定，簡式審判程序
    不適用傳聞法則有關限制證據能力之相關規定，合先敘明。
貳、實體部分：
一、前揭事實，業據被告黃榮振於本院行準備程序、審理時終均
    能坦承不諱（見本院卷第20頁反面、第25頁反面），並經證
    人郭承勇於警詢、偵訊時證述明確（見100 年度偵字第182
    號偵卷第7 頁至第8 頁、第33頁至第35頁、第39頁至第40頁
    ）、證人即被害人陳威榮於警詢中證述詳確（見上開偵卷第
    10頁），以及證人即被害人黃朝廷於警詢中證述甚明（見10
    0 年度偵字第7508號偵卷第15頁至第16頁），復有桃園縣政
    府警察局大園分局埔心派出所扣押筆錄、扣押物品目錄表各
    1 份（見100 年度偵字第182 號偵卷第11頁至第14頁）、具
    領人為陳威榮之贓物領據1 紙（見上開偵卷第21頁）、竊盜
    罪照片黏貼紀錄表1 份（見上開偵卷第29頁至第31頁）、具
    領人為黃朝廷之贓物認領保管單1 份（見100 年度偵字第75
    08號偵卷第17頁）、桃園縣政府警察局大園分局搜索扣押筆
    錄1 份（見上開偵卷第18頁至第20頁）、扣押物品（清冊）
    目錄表1 份（見上開偵卷第21頁）、桃園縣政府警察局大園
    分局大園所照片黏貼紀錄表1 份（見上開偵卷第22頁至第23
    頁）等件附卷可稽，足認被告之自白與事實相符，堪予採為
    本件論罪科刑之依據。本案事證明確，被告所為上開犯行，
    均堪予認定，並均應予依法論科。
二、核被告黃榮振上開犯罪事實一、(一)所為，係犯刑法第320 條
    第1 項之普通竊盜罪，此部分被告利用不知情之郭承勇載運
    物品，應論以間接正犯，又上開犯罪事實一、(二)所為係犯刑
    法第321 條第1 項第1 款之侵入住宅竊盜罪（刑法第321 條
    前於100 年1 月26日經總統公布修正，於同年月28日生效。
    修正前刑法第321 條第1 項第1 款原規定：「犯竊盜罪而有
    左列情形之一者，處6 月以上、5 年以下有期徒刑：於夜間
    侵入住宅或有人居住之建築物、船艦或隱匿其內而犯之者。
    」，修正後刑法第321 條第1 項則規定：「犯竊盜罪而有下
    列情形之一者，處6 月以上、5 年以下有期徒刑，得併科新
    臺幣100,000 元以下罰金：侵入住宅或有人居住之建築物、
    船艦或隱匿其內而犯之者。」，新法除增加得併科罰金之規
    定外，並刪除原第1 款「於夜間」之要件，此部分刑法業經
    修正，併予說明）。被告所犯上開2 罪，犯意各別，行為獨
    立，應予分論併罰。
三、爰審酌被告黃榮振正值青壯之年，不以正當工作賺取財物，
    竟隨意偷取他人物品，顯見其法治觀念淡薄，其所為造成證
    人即被害人陳威榮、黃朝廷之財物損失，且對社會治安危害
    非輕，惟念及被告犯後終均能坦承犯行，態度尚可，又證人
    即被害人陳威榮已取回其遭被告竊取之物品、證人即被害人
    黃朝廷則已取回其遭被告竊取之部分物品等情，再考量被告
    之犯罪動機、生活狀況、智識程度等一切情狀，認公訴人就
    被告本件犯罪事實一、(一)所載之犯行，具體求刑有期徒刑3
    月，復就犯罪事實一、(二)所載之犯行，具體求刑有期徒刑6
    月，並就上開2 次犯行具體求刑應執行有期徒刑7 月為適當
    ，爰量處如主文所示之刑及定其應執行刑，並均諭知易科罰
    金之折算標準，以資懲警。
據上論斷，應依刑事訴訟法第273 條之1 第1 項、第299 條第1
項前段、第284 條之1 ，刑法第320 條第1 項、第321 條第1 項
第1 款、第41條第1 項前段、第8 項、第51條第5 款，刑法施行
法第1 條之1 第1 項、第2 項前段，判決如主文。
本案經檢察官王齡梓到庭執行職務。
中    華    民    國    100    年    9     月    5    日
                  刑事第五庭  法  官  張詠惠
以上正本證明與原本無異。
如不服本判決應於收受判決後10日內向本院提出上訴書狀，並應
敘述具體理由。其未敘述上訴理由者，應於上訴期間屆滿後20日
內向本院補提理由書( 均須按他造當事人之人數附繕本) 「切勿
逕送上級法院」。
                              書記官  陳亭竹
中    華    民    國   100    年    9     月    6     日
附錄本案論罪科刑所適用之法條：
中華民國刑法第320條
意圖為自己或第三人不法之所有，而竊取他人之動產者，為竊盜
罪，處5 年以下有期徒刑、拘役或5 百元以下罰金。
意圖為自己或第三人不法之利益，而竊佔他人之不動產者，依前
項之規定處斷。
前二項之未遂犯罰之。
中華民國刑法第321條
犯竊盜罪而有下列情形之一者，處6 月以上、5 年以下有期徒刑
，得併科新臺幣10萬元以下罰金：
一、侵入住宅或有人居住之建築物、船艦或隱匿其內而犯之者。
二、毀越門扇、牆垣或其他安全設備而犯之者。
三、攜帶兇器而犯之者。
四、結夥三人以上而犯之者。
五、乘火災、水災或其他災害之際而犯之者。
六、在車站、埠頭、航空站或其他供水、陸、空公眾運輸之舟、
    車、航空機內而犯之者。
前項之未遂犯罰之。